【裁判字號】    96,訴,417
【裁判日期】    970109
【裁判案由】    違反槍砲彈藥刀械管制條例
【裁判全文】
臺灣雲林地方法院刑事判決               96年度訴字第417號
公  訴  人  臺灣雲林地方法院檢察署檢察官
被      告  丙○○
指定辯護人  本院公設辯護人乙○○
上列被告因違反槍砲彈藥刀械管制條例案件，經檢察官提起公訴
（95年度偵字第3400號），本院判決如下：
    主  文
丙○○未經許可，持有子彈，累犯，處有期徒刑陸月，併科罰金
新臺幣貳萬元，減為有期徒刑月，併科罰金壹萬元，罰金如易
服勞役，以新臺幣壹仟元折算壹日，扣案如附表編號1 所示口徑
12mmGAUGE 制式霰彈貳顆沒收；又未經許可，持有子彈，累犯，
處有期徒刑捌月，併科罰金新臺幣肆萬元，減為有期徒刑肆月，
併科罰金新臺幣貳萬元，罰金如易服勞役，以新臺幣壹仟元折算
壹日；又未經許可，持有可發射子彈具有殺傷力之改造手槍，累
犯，處有期徒刑年貳月，併科罰金新臺幣伍萬元，罰金如易服
勞役，以新臺幣壹仟元折算壹日，扣案如附表編號5 所示之改造
手槍壹枝（槍枝管制編號:0000000000） 沒收；又未經許可，持
有可發射子彈具有殺傷力之改造空氣槍，累犯，處有期徒刑年
貳月，併科罰金新臺幣伍萬元，罰金如易服勞役，以新臺幣壹仟
元折算壹日，扣案如附表編號9 所示之改造空氣槍壹枝（槍枝管
制編號:0000000000） 沒收，應執行刑有期徒刑陸年，併科罰金
新臺幣拾萬元，罰金如易服勞役，以新臺幣壹仟元折算壹日，扣
案如附表編號1 所示口徑12mmGAUGE 制式霰彈貳顆及附表編號5
、9 所示之改造槍枝共貳枝（槍枝管制編號:0000000000 、0000
000000）均沒收。
    事  實
一、丙○○前因違反肅清煙毒條例等案件經本院以86年訴字第
    216 號判決合併判處有期徒刑3 年4 月確定，於民國89年7
    月19 日 縮行期滿執行完畢，詎其明知制式霰彈、改造子彈
    、可發射金屬或子彈具有殺傷力之改造槍枝（下稱具殺傷力
    之改造槍枝）等物，均係槍砲彈藥刀械管制條例管制之子彈
    、槍枝，未經中央主管機關許可，不得製造、持有，竟先後
    :
  (一)於79年間，在國防部陸軍成功嶺營區服兵役，擔任管理彈藥
    工作之際，竟意圖為自己不法之所有及持有具殺傷力子彈之
    犯意，將自己持有屬於軍用已倒掉火藥之子彈彈殼14顆及如
    附表編號1 所示具殺傷力之霰彈2 顆，帶回其位於雲林縣二
    崙鄉定安村定安52號之住處，予以侵占入己（業務侵占部分
    追訴權時效已消滅，檢察官未起訴，而不另為不起訴之處分
    ），而未經許可持有附表編號1 所示之具殺傷力制式霰彈2
    顆。
  (二)於83年間，又另行起意以(1)將其所侵占之上開(一)之9 mm金屬
    子彈彈殼自行裝填火藥。(2)將玩具金屬彈殼加裝直徑8.3mm
    之金屬彈頭。(3)將口徑0.3 吋制式卡賓槍子彈彈殼截短。等
    方式製造如附表編號2 、3 、4 所示之具有殺傷力之改造子
    彈共10顆後（製造子彈部分追訴權時效已消滅，檢察官未起
    訴，而不另為不起訴之處分），而未經許可持有附表編號2
    至4所 示之具殺傷力改造子彈共10顆。
  (三)於83年間，再另行起意，在網際網路上，向姓名年籍不詳之
    人購買如附表編號5 所示之仿BERETTA 廠92FS型半自動型玩
    具手槍及附表編號6 、7 、8 所示之改造手槍握把、改造手
    槍滑套、改造金屬槍管等物，並在上址住處，自行用附表編
    號13至21等工具，以換裝土造金屬槍管之方式，製造成如附
    表編號5 所示具有殺傷力之改造手槍（含彈匣1 個、槍枝管
    制編號0000000000）1 枝（製造具殺傷力改造槍枝部分追訴
    權時效已消滅，檢察官未起訴，而不另為不起訴之處分），
    並未經許可持有附表編號5 之具殺傷力改造手槍1 枝。
  (四)其又於93年間某日，復另行起意，在網際網路上，向姓名年
    籍不詳之人上購得如附表編號9 所示具殺傷力之改造空氣長
    槍1 枝（槍枝管制編號:0000000000） ，未經許可而持有之
    。嗣於95年7 月4 日15時許，為警持搜索票至上址搜索，並
    扣得如附表所示之物。
二、案經彰化縣警察局北斗分局報告臺灣雲林地方法院檢察署檢
    察官偵查起訴。
    理  由
一、上揭犯罪事實，迭據被告丙○○於警詢、偵查及本院審理時
    坦承不諱，並有附表編號1 、2 、3 、4 、5 、9 所示子彈
    、具殺傷力之改造槍枝等物扣案可佐，又上開扣案物經送內
    政部刑事警察局鑑定結果為：
  (一)附表編號1子彈部分：「三、（一）貳顆，認均係口徑12GAU
    GE制式霰彈，認均具殺傷力。（二）壹顆，認係仿口徑12GA
    UGE 霰彈所製造之玩具霰彈，不具底火、火藥及金屬彈丸，
    認不具殺傷力。」（該局95年9 月27日刑鑑字第0950102871
    號槍彈鑑定書，偵卷第59頁）。故附表編號1 之子彈，共計
    有2 顆為具有殺傷力之制式子彈。
  (二)附表編號2 子彈部分：「二、（一）壹拾肆顆，認係土造子
    彈，均具直徑9mm 之金屬彈頭，採樣伍顆試射，2 顆，可擊
    發，認具殺傷力。」（該局95年9 月27日刑鑑字第09501028
    71號槍彈鑑定書，偵卷第58頁至第59頁），又「二、送鑑旨
    揭未試射子彈，依原鑑定書中分類，再鑑定情形如下：（一
    ）、二（一）土造子彈9 顆（具直徑約為9mm 之金屬彈頭）
    ，經試射：6 顆，可擊發，認具殺傷力；3 顆，無法擊發，
    認不具殺傷力。」（該局96年7 月2 日刑鑑字第0960095811
    號函，本院卷第14頁）。故附表編號2 之子彈，共計有8 顆
    （2＋6）為具有殺傷力之土造子彈。
  (三)附表編號3 子彈部分：「二、（二）肆顆，認均係由玩具金
    屬彈殼加裝直徑8.3mm 之金屬彈頭而成之改造子彈，採樣1
    顆試射，可擊發，惟彈頭發射動能不足，認不具殺傷力。」
    （該局95年9 月27日刑鑑字第0950102871號槍彈鑑定書，偵
    卷第59頁），又「二、送鑑旨揭未試射子彈，依原鑑定書中
    分類，再鑑定情形如下：（二）、二（二）改造子彈3 顆（
    加裝直徑約為8.3mm 之金屬彈頭），經試射：1 顆，可擊發
    ，認具殺傷力；2 顆，無法擊發，認不具殺傷力。」（該局
    96 年7月2 日刑鑑字第0960095811號函，本院卷第14頁），
    故附表編號3 之子彈，共計有1 顆為具有殺傷力之改造子彈
  (四)附表編號4子彈部分：「二、（三）壹顆，認係將口徑0.30
    吋制式卡賓槍子彈彈殼截短改造而成之子彈，經試射，可擊
    發，認具殺傷力。」（該局95年9 月27日刑鑑字第09501028
    71 號槍彈鑑定書，偵卷第59頁）。
  (五)附表編號5 槍枝部分：「一、送鑑改造手槍（含彈匣）壹枝
    （槍枝管制編號0000000000），認係由仿BERETTA92FS 型半
    自動手槍所製造之槍枝，換裝土造金屬槍管而成之改造手槍
    ，機械性能良好，可擊發適用子彈，認具殺傷力。」（該局
    95 年9月27日刑鑑字第0950102871號槍彈鑑定書，偵卷第58
    頁）。
  (六)附表編號9 槍枝部分：「五、送鑑改造空氣長槍壹枝（槍枝
    管制編號：:0000000000） ，認係以小型二氧化碳高壓鋼瓶
    內氣體為發射動力之空氣長槍，機械性能良好，經裝填直徑
    約8mm 、重量約2.1g鋼珠試射參次，測得鋼珠速度分別為15
    0 、144 、136 公尺/ 秒，計算其動能為23.63 、21.77 、
    19.42 焦耳，單位面積動能分別為47.00 、43.32 、38.64
    焦耳/ 平方公分」。「殺傷力相關數據：（二）本局對活豬
    做射擊測試結果，彈丸單位面積動能達24焦耳/ 平方公分，
    則足以穿入豬隻皮肉層。（三）依日本科學警察研究所之研
    究結果，彈丸單位面積動能達20焦耳/ 平方公分則足以穿入
    人體皮肉層。」（該局95年9 月27日刑鑑字第0950102871號
    槍彈鑑定書，偵卷第58頁至第60頁）。另附表編號9 之空氣
    長槍於本身槍管內置有1 枝金屬槍管，使該槍枝之彈道更長
    ，有上開鑑定書所附之照片15、16在卷可參（偵卷第63頁）
    ，是附表編號9 之槍枝確為經改造之空氣槍無訛。綜上，被
    告之自白與事實相符，故本件事證明確，被告犯行均堪以認
    定，應依法論科。
二、論罪科刑
  (一)查被告持有犯罪事實欄一所示之子彈、具殺傷力之改造槍枝
    行為繼續中，槍砲彈藥刀械管制條例迭於86年11月24日（修
    正持子彈罪部分）、94年1 月26日（修正持有具殺傷力改造
    槍枝罪部分）修正公布施行，其各該罪之法定刑亦有修正。
    另刑法相關規定亦於94年2 月2 日修正公布，並於95年7 月
    1 日施行。惟按持有槍、彈係犯罪行為之繼續，為繼續犯，
    並非犯罪結果狀態之繼續，被告分別自79年、83年、93年間
    開始未經許可持有犯罪事實一之子彈、具殺傷力之改造槍枝
    ，至95年7 月4 日方為警查獲，是被告之犯罪行為於為警查
    獲時始為終了，其間槍砲彈藥刀械管制條例及刑法雖經變更
    ，然並非屬行為後法律有所變更，自無新舊法之適用問題，
    合先明。
  (二)核被告就犯罪事實一(一)、(二)部分所為，均係犯槍砲彈藥刀械
    管制條例第12條第4 項之未經許可持有子彈罪；就犯罪事實
    一(三)、(四)部分所為，均係犯槍砲彈藥刀械管制條例第8 條第
    4 項之未經許可持有具有殺傷力之改造槍枝罪。其中犯罪事
    實一(二)持有附表編號3 改造子彈之犯罪事實，雖未經檢察官
    起訴，惟以一行為持有數子彈，為單純一罪（最高法院82年
    度臺上字第5303號判決要旨可資參照），是該部分事實與被
    告持有犯罪事實一(二)之其他子彈間有實質上一罪關係，本院
    自可一併加以審理。
  (三)其所犯上開4罪，犯意各別，行為不同，應分論併罰。
  (四)被告前因肅清煙毒條例等案件經本院以86年訴字第216 號判
    決合併判處有期徒刑3 年4 月確定，於民國89年7 月19 日
    縮行期滿執行完畢，於5 年內又故意犯本件犯罪事實一(一)至
    (四)之罪，均為累犯，均應依刑法第47條第1 項加重其刑。
  (五)爰審酌被告丙○○前於84年間因違反槍砲彈藥刀械管制條例
    案件經法院判處有期徒刑2 月，緩刑2 年確定，又有違反麻
    醉藥品管制條例及肅清煙毒條例之前科，素行不佳，本件仍
    未經許可持有改造手槍及子彈，持有槍、彈之時間頗長，數
    量不少，對社會治安造成潛在之威脅，惟尚無證據顯示被告
    有將持有之槍、彈供犯其他犯罪所用，又已對所犯均坦承在
    案，及其智識程度、家庭狀況等一切情狀，分別量處如主文
    所示之刑，罰金刑部分均諭知易服勞役之折算標準。又被告
    所犯犯罪事實一(一)、(二)之持有具殺傷力子彈等犯行，犯罪時
    間均在96年4 月24日以前，對其所宣告之刑亦符合中華民國
    九十六年罪犯減刑條例之減刑規定，又無其他不得減刑之例
    外情形，故均應依該條例第2 條第1 項第3 款、第7 條，減
    其宣告刑為二分之一，再依刑法第42條第3 項定罰金易服勞
    役之折算標準。並定其應執行刑，罰金刑部分再諭知易服勞
    役之折算標準。
  (六)沒收：
    1.附表編號1 所示之子彈2 顆，經鑑定，認均係口徑12mmGA
      UGE 制式霰彈，均具殺傷力，為槍砲彈藥刀械管制條例所
      定禁止持有之物，屬違禁物，均應依刑法第38條第1 項第
      1 款、第2 項沒收之。
    2.附表編號2 、3 、4 所示之子彈，全部經試射法鑑定，其
      中有殺傷力之子彈，業經試射，而失其違禁物之性質，爰
      不為沒收之諭知。
    3.附表編號5 、9所示之槍枝2 枝（槍枝管制編號:0000000
       000、0000000000），經鑑定均為具殺傷力之改造槍枝，
      為槍砲彈藥刀械管制條例所定禁止持有之物，屬違禁物，
      均應依刑法第38條第1 項第1 款、第2 項沒收之。
    4.附表編號6 、7 、8 所示之改造手槍握把、改造手槍滑套
      、改造金屬槍管等物，及附表編號13至21等工具均為被告
      所有，供其製造附表編號5 所示具有殺傷力之改造槍枝所
      用，業經被告供陳在卷，惟被告所犯製造具有殺傷力之改
      造槍枝罪之追訴權時效已完成，爰不為沒收之諭知。
    5.附表編號10至12所示之物，為被告所有，業經被告供陳在
      卷，該等物品雖為供附表編號9 改造槍枝填充氣體及充作
      彈丸之用，惟究非改造槍枝本身，亦非違禁物，爰不為沒
      收之諭知。
    6.附表編號22所示之彈殼20顆，經鑑定，認均係玩具金屬空
      彈殼，而無殺傷力，且與犯罪無關，爰不為沒收之諭知。
三、不另為無罪諭知部分
  (一)公訴意旨另以：被告丙○○於93年間某日，在雲林縣虎尾鎮
    「極速模型店」購得如附表編號9 所示之玩具模型空氣長槍
    ，及附表編號10至12所示之CO2 高壓鋼瓶、CO2 瓦斯鋼瓶、
    鋼珠等物後，在雲林縣二崙鄉定安村定安52號之住處，自行
    換裝槍管而將附表編號9 所示之玩具模型空氣長槍製造成為
    具有殺傷力之改造空氣長槍（槍枝管制編號:0000000000 ）
    1 枝。因認被告涉犯94年1 月26日修正前槍砲彈藥刀械管制
    條例第8 條第1 項之製造空氣槍枝罪嫌。
  (二)按犯罪事實應依證據認定之，無證據不得認定犯罪事實。又
    不能證明被告犯罪者，應諭知無罪之判決，刑事訴訟法第15
    4 條第2 項、第301 條第1 項分別定有明文。次按認定不利
    於被告之事實，須依積極證據，苟積極證據不足為不利於被
    告事實之認定時，即應為有利於被告之認定。再事實之認定
    應憑證據，如未能發現相當證據，或證據不足以證明，自不
    能以推測或擬制之方法，以為裁判基礎；另認定犯罪事實所
    憑之證據，雖不以直接證據為限，間接證據亦包括在內，然
    無論直接或間接證據，其為訴訟上之證明，須於通常一般人
    均不致於有所懷疑，而得確信其為真實之程度者，始得據之
    為有罪之認定，倘其證明尚未達到此一程度，而有合理性懷
    疑存在時，即無從為有罪之認定（最高法院30年上字第816
    號、30年上字第1831號、40年臺上字第86號及76年臺上字第
    4986號判例參照）。
  (三)訊據被告對持有附表編號9 所示之具有殺傷力之改造空氣長
    槍（槍枝管制編號:0000000000）1枝之事實已坦白承認（見
    上述有罪部分），惟堅詞否認有何製造改造槍枝之犯行，辯
    稱：我從網路上買來空氣長槍時，該槍枝就是同扣案時之狀
    態，我並沒有將空氣長槍改造成具有殺傷力之槍枝等語。
  (四)檢察官認被告涉犯上開罪嫌，無非以扣案之空氣長槍1 枝（
    槍枝管制編號:0000000000） ，經送內政部刑事警察局鑑定
    結果為「送鑑改造空氣長槍壹枝（槍枝管制編號：:0000000
    000） ，認係以小型二氧化碳高壓鋼瓶內氣體為發射動力之
    空氣長槍，機械性能良好，經裝填直徑約8mm 、重量約2.1g
    鋼珠試射參次，測得鋼珠速度分別為150 、144 、136 公尺
    / 秒，計算其動能為23.63 、21.77 、1 9.42焦耳，單位面
    積動能分別為47.00 、43 .32 、38.64焦耳/ 平方公分」，
    及扣得可供改造槍枝之工具一批為主要論據。辯護人辯護意
    旨則以：本件扣案之空氣長槍1 枝（槍枝管制編號:0000000
    000） ，被告買回來時便是現在被扣案之狀態，並無充分的
    證據足以證明被告有製造改造槍枝之犯行等語。
  (五)經查：
  1.被告於95年7 月4 日15時許，為警持搜索票至雲林縣二崙鄉
    定安村定安52號住處搜索，除扣得附表編號9 之空氣長槍1
    枝（槍枝管制編號:0000000000） 外，尚扣得上述有罪部分
    之槍、彈。而被告對上述有罪部分犯罪事實一、(三)製造具殺
    傷力之改造槍枝之事實，於警詢、偵訊時即已自白不諱，僅
    因上開製造改造手槍之追訴權時效已完成，是只能論以被告
    持有改造手槍之犯行，另被告雖有犯罪前科，但犯罪之追訴
    權時效多久、是否有時效停止進行之事由、追訴權時效何時
    完成等事，並無證據證明被告能予以理解並確實計算，是被
    告坦承確有上開有罪部分犯罪事實一、(三)製造具殺傷力改造
    槍枝之犯行，因係甘受處罰，而非知悉製造具殺傷力改造槍
    枝之追訴權時效完成，始願意承認之。被告既已坦承確有製
    造犯罪事實一、(三)之改造手槍之犯行，則其就並無製造附表
    編號9 之空氣長槍1 枝（槍枝管制編號:0000000000） 之辯
    解應非全屬卸責狡辯之詞。
  2.本件扣案之附表編號9 空氣長槍1 枝（槍枝管制編號:00000
    00000） ，僅係將原有之槍管內再置放1 支更長之金屬管，
    使該槍枝之槍管更長、更窄，而使發射鋼珠時有更強的動能
    ，改造方式極為簡單，以現今確有人在網際網路上販售玩具
    槍、模型槍、空氣槍之社會現狀，倘有人將空氣槍搭配其他
    金屬槍管在網際網路上販售（可能販售者亦不知如此改造即
    使空氣槍成為具殺傷力之違禁物），亦非全然無稽。故被告
    辯稱該槍枝於在網際網路上購買後即為扣案時之狀態，其並
    未再加以改造，使之成為具有殺傷力之槍枝等情，尚無違反
    經驗法則。
  3.被告雖曾製造過上開有罪部分犯罪事實一、(三)之改造手槍1
    枝，而能確定其確有製造具殺傷力改造槍枝之能力，又扣得
    如附表編號12至21等可供改造槍枝之物品，惟被告既有改造
    槍枝之能力，如欲改造槍枝使之具有殺傷力，大可選擇改造
    更有殺傷力之槍枝種類，何必僅以空氣槍加裝金屬槍管如此
    簡易之方式製造具殺傷力之槍枝。故被告有製造槍枝之能力
    ，又有可供製造改造槍枝之工具扣案等情僅能證明被告確有
    製造上開有罪部分犯罪事實一、(三)之改造手槍，而不能證明
    其有製造附表編號9 空氣長槍1 枝（槍枝管制編號:0000000
    000）之事實。
  4.此外，復無其他證據足以使本院形成被告有製造附表編號9
    空氣長槍1 枝（槍枝管制編號:0000000000） 之確信心證，
    揆諸前開說明，本應為被告無罪之諭知，惟檢察官認被告製
    造附表編號9 空氣長槍1 枝（槍枝管制編號:0000000000）
    之行為與其上開有罪部分犯罪事實一、(四)之行為有實質上一
    罪之關係，爰不另為無罪之諭知。
據上論斷，應依刑事訴訟法第299 條第1 項前段，槍砲彈藥刀械
管制條例第8 條第4 項、第12條第4 項，刑法第11條前段、第47
條第1 項、第42條第3 項、第38條第1 項第1 款、第2 項、第51
條第5 款、第9 款，中華民國九十六年罪犯減刑條例第2 條第1
項第3 款、第7 條，判決如主文。
本案經檢察官甲○○到庭執行職務。
中    華    民    國    97    年     1     月    9    日
                  刑事第一庭    法  官  紀文勝
                                法  官  王雅苑
                                法  官  楊昱辰
以上正本證明與原本無異。
如不服本判決，應於判決收受後10日內，向本院提出上訴狀（須
附繕本）。
                                書記官  黃秋萍
中    華    民    國    97    年    1     月    15    日
附錄法條：
槍砲彈藥刀械管制條例第8條第4項
未經許可，持有、寄藏或意圖販賣而陳列第1 項所列槍枝（其他
可發射金屬或子彈具有殺傷力之各式槍砲）者，處3 年以上10年
以下有期徒刑，併科新臺幣700 萬元以下罰金。
槍砲彈藥刀械管制條例第12條第4項
未經許可，持有、寄藏或意圖販賣而陳列子彈者，處 5 年以下有
期徒刑，併科新台幣 300 萬元以下罰金。
附表：
┌──┬──────────────┬──┬───┬───┬────────────┐
│編號│ 扣案物品名稱               │扣案│有殺傷│應沒收│ 備註                   │
│    │                            │數量│力之數│數量  │                        │
│    │                            │    │量    │      │                        │
├──┼──────────────┼──┼───┼───┼────────────┤
│ 1  │口徑12mmGAUGE霰彈           │3顆 │2顆   │2顆   │經鑑定2 顆係12mmGAUGE 制│                   │
│    │                            │    │      │      │式霰彈，認有殺傷力。另1 │
│    │                            │    │      │      │顆係仿12mmGAUGE 霰彈所製│
│    │                            │    │      │      │造之玩具霰彈，不具底火、│
│    │                            │    │      │      │火藥及金屬彈丸，認不具殺│
│    │                            │    │      │      │傷力。                  │
│    │                            │    │      │      │（起訴書附表編號2 、14，│
│    │                            │    │      │      │95年度彈保字第66號）    │
├──┼──────────────┼──┼───┼───┼────────────┤
│ 2  │將附表編號1 之9mm 金屬子彈彈│14顆│8顆   │0顆   │認均係土造子彈，均具直徑│
│    │殼以自行裝填火藥方式，製造之│    │      │      │約9mm 金屬彈頭，經以試射│
│    │土造90子彈                  │    │      │      │法鑑定，8 顆可擊發，認具│
│    │                            │    │      │      │殺傷力；6 顆，無法擊發，│
│    │                            │    │      │      │認不具殺傷力。因上開有殺│
│    │                            │    │      │      │傷力之子彈均經試射，而喪│
│    │                            │    │      │      │失違禁物之性質，爰不沒收│
│    │                            │    │      │      │。                      │
│    │                            │    │      │      │（起訴書附表編號3 ，95年│
│    │                            │    │      │      │度彈保字第66號）        │
├──┼──────────────┼──┼───┼───┼────────────┤
│ 3  │由玩具金屬彈殼加裝直徑8.3mm │4顆 │1顆   │0顆   │經以試射法鑑定，1 顆可擊│
│    │之金屬彈頭改造而成之改造90手│    │      │      │發，認具殺傷力，3 顆認不│
│    │槍子彈                      │    │      │      │具殺傷力。因上開有殺傷力│
│    │                            │    │      │      │之子彈經試射，已失其違禁│
│    │                            │    │      │      │物之性質，爰不沒收。    │
│    │                            │    │      │      │（起訴書附表編號8 ，95年│
│    │                            │    │      │      │度彈保字第66號）        │
├──┼──────────────┼──┼───┼───┼────────────┤
│ 4  │將口徑0.30吋制式卡賓槍子彈彈│1顆 │1顆   │0顆   │經以試射法鑑定，1 顆可擊│
│    │殼截短改造而成之土造90手槍子│    │      │      │發，認具殺傷力。因上開有│
│    │彈                          │    │      │      │殺傷力之子彈經試射，已失│
│    │                            │    │      │      │其違禁物之性質，爰不沒收│
│    │                            │    │      │      │。                      │
│    │                            │    │      │      │（起訴書附表編號9 ，95年│
│    │                            │    │      │      │度彈保字第66號）        │
├──┼──────────────┼──┼───┼───┼────────────┤
│ 5  │將仿BERETTA廠92FS型半自動型 │1枝 │1枝   │1枝   │經鑑定，認具殺傷力。    │
│    │玩具手槍用鑿子打通槍管阻鐵後│    │      │      │（起訴書附表編號4 ，95槍│
│    │，換裝土造金屬槍管而製造成具│    │      │      │保字第76號）            │
│    │有殺傷力之改造手槍（含彈匣1 │    │      │      │                        │
│    │個、槍枝管制編號0000000000）│    │      │      │                        │
│    │                            │    │      │      │                        │
├──┼──────────────┼──┼───┼───┼────────────┤
│ 6  │改造手槍握把                │1枝 │×    │0     │經鑑定，認係仿半自動手槍│
│    │                            │    │      │      │製造之金屬槍身。        │
│    │                            │    │      │      │（起訴書附表編號5 ，95年│
│    │                            │    │      │      │度槍保字第76號）        │
├──┼──────────────┼──┼───┼───┼────────────┤
│ 7  │土造金屬滑套1枝             │1枝 │×    │0     │經鑑定，認係仿半自動手槍│
│    │                            │    │      │      │製造之金屬滑套（後端已破│
│    │                            │    │      │      │損）。                  │
│    │                            │    │      │      │（起訴書附表編號6 ，95年│
│    │                            │    │      │      │度槍保字第76號）        │
├──┼──────────────┼──┼───┼───┼────────────┤
│ 8  │土造金屬槍管12枝            │12枝│×    │0     │其中10枝均係金屬管、1枝 │
│    │                            │    │      │      │係土造金屬槍管半成品、1 │
│    │                            │    │      │      │枝係仿半自動手槍製造之金│
│    │                            │    │      │      │屬槍管（內含阻鐵）。    │
│    │                            │    │      │      │（起訴書附表編號7 ，95年│
│    │                            │    │      │      │度槍保字第76號）        │
├──┼──────────────┼──┼───┼───┼────────────┤
│ 9  │換裝槍管之改造空氣長槍（槍枝│1枝 │1枝   │1枝   │經鑑定，其單位面積動能為│
│    │管制編號0000000000）        │    │      │      │47.00、43.32、38.64焦耳/│
│    │                            │    │      │      │平方公分，足以穿透人體皮│
│    │                            │    │      │      │肉層，而具有殺傷力。    │
│    │                            │    │      │      │（起訴書附表編號10，95年│
│    │                            │    │      │      │度槍保字第76號）        │
├──┼──────────────┼──┼───┼───┼────────────┤
│ 10 │CO2高壓鋼瓶3罐              │3罐 │×    │0     │認均係中型氣體鋼瓶。    │
│    │                            │    │      │      │（起訴書附表編號11，95年│
│    │                            │    │      │      │度保管字第1369號）      │
├──┼──────────────┼──┼───┼───┼────────────┤
│ 11 │CO2瓦斯鋼瓶11瓶             │11瓶│×    │0     │認均係小型氣體鋼瓶。    │
│    │                            │    │      │      │（起訴書附表編號12，95年│
│    │                            │    │      │      │度保管字第1369號）      │
├──┼──────────────┼──┼───┼───┼────────────┤
│ 12 │鋼珠                        │1罐 │×    │0     │認均直徑約係8mm之鋼珠。 │
│    │                            │    │      │      │（起訴書附表編號13，95年│
│    │                            │    │      │      │度保管字第1369號）      │
├──┼──────────────┼──┼───┼───┼────────────┤
│ 13 │螺絲起子                    │5枝 │×    │0     │（起訴書附表編號15，95年│
│    │                            │    │      │      │度保管字第896號）       │
├──┼──────────────┼──┼───┼───┼────────────┤
│ 14 │銼刀                        │12枝│×    │0     │（起訴書附表編號16，95年│
│    │                            │    │      │      │度保管字第896號）       │
├──┼──────────────┼──┼───┼───┼────────────┤
│ 15 │老虎鉗                      │2枝 │×    │0     │（起訴書附表編號17，95年│
│    │                            │    │      │      │保管字第896號）         │
├──┼──────────────┼──┼───┼───┼────────────┤
│ 16 │鑽頭                        │5枝 │×    │0     │（起訴書附表編號18，95年│
│    │                            │    │      │      │度保管字第896號）       │
├──┼──────────────┼──┼───┼───┼────────────┤
│ 17 │彈簧                        │1批 │×    │0     │（起訴書附表編號19，95年│
│    │                            │    │      │      │度保管字第896號）       │
├──┼──────────────┼──┼───┼───┼────────────┤
│ 18 │游標尺                      │1枝 │×    │0     │（起訴書附表編號21，95年│
│    │                            │    │      │      │度保管字第896號）       │
├──┼──────────────┼──┼───┼───┼────────────┤
│ 19 │其他改造槍枝工具            │1批 │×    │0     │（起訴書附表編號22，95年│
│    │                            │    │      │      │度保管字第896號）       │
├──┼──────────────┼──┼───┼───┼────────────┤
│ 20 │電鑽機                      │1台 │×    │0     │（起訴書附表未載明，95年│
│    │                            │    │      │      │度保管字第896 號）      │
├──┼──────────────┼──┼───┼───┼────────────┤
│ 21 │鑽孔固定平台                │1座 │×    │0     │（起訴書附表未載明，95年│
│    │                            │    │      │      │度保管字第896 號）      │
├──┼──────────────┼──┼───┼───┼────────────┤
│ 22 │彈殼                        │20顆│×    │0     │均認係玩具金屬空彈殼。  │
│    │                            │    │      │      │（起訴書附表編號23，95年│
│    │                            │    │      │      │度彈保字第66號）        │
└──┴──────────────┴──┴───┴───┴────────────┘
附註：檢察官起訴書附表編號20載有「火藥填充器」1 枝，惟經
      查扣案物，並無該項物品，是檢察官起訴書附表應有誤載
      ，應予敘明。


司法院資訊處製作；財團法人民間司法改革基金會備份。
